最高法院刑事判決　　　　　　一○○年度台上字第六六五一號
上　訴　人　曾俊榮原名曾鴻貴.
　　　　　　鄧聲芝
共　　　同
選任辯護人　李淵聯律師
上　訴　人　洪明賢
上列上訴人等因違反兒童及少年性交易防制條例案件，不服台灣
高等法院中華民國九十九年八月二十五日第二審判決（九十九年
度上訴字第二一三七號，起訴案號：台灣桃園地方法院檢察署九
十八年度偵字第二三五六三號），提起上訴，本院判決如下：
    主  文
上訴駁回。   
    理  由  
按刑事訴訟法第三百七十七條規定，上訴於第三審法院，非以判
決違背法令為理由，不得為之。是提起第三審上訴，應以原判決
違背法令為理由，係屬法定要件。如果上訴理由書狀並未依據卷
內訴訟資料，具體指摘原判決不適用何種法則或如何適用不當，
或所指摘原判決違法情事，顯與法律規定得為第三審上訴理由之
違法情形，不相適合時，均應認其上訴為違背法律上之程式，予
以駁回。本件原判決綜合全部卷證資料，認上訴人曾俊榮、鄧聲
芝、洪明賢有其事實欄所載之犯行，已詳所憑之證據與認定之
理由。就上訴人等三人辯稱：不知道「○○」是未滿十八歲之人
等語，認不足採信，於理由內予以指駁、說明。因而撤銷第一審
之科刑判決，改判依想像競合犯關係從一重仍論處曾俊榮、鄧聲
芝、洪明賢共同意圖營利而媒介，使未滿十八歲之人為性交易罪
刑。
曾俊榮、鄧聲芝共同上訴意旨略以：(一)、有關原判決事實欄四「
烏姊」媒介「○○」性交易部分，原判決事實欄未認定曾俊榮有
何犯意聯絡及行為分擔，卻於理由欄認定其與「烏姊」等為正犯
，又未調查哪次是「烏姊」所媒介，哪次不是，且未說明認定曾
俊榮佯裝女姓聲音，對外使用「糖糖」之花名之依據，有理由不
備、矛盾及調查職責未盡之違法。(二)、曾俊榮曾於民國九十八年
間犯妨害風化罪，被法院判刑確定，本件是集合犯的一個環節，
應為免訴諭知；另鄧聲芝於九十八年間犯相同罪名，經法院判處
有期徒刑三年二月，尚未確定，本件與前案難謂非集合犯之一環
，應諭知不受理云云。洪明賢上訴意旨略稱：洪明賢確實不知「
○○」未滿十八歲，且依論理法則，洪明賢與男客因受欺瞞而誤
認「○○」已滿十八歲乃在所難免，原判決之認定有不適用法則
之違誤；李俊鋒與洪明賢同樣受僱當馬伕，載「○○」去性交易
，受僱較早之李俊鋒獲緩刑宣告，洪明賢未獲緩刑宣告，有失法
理之平云云。惟查：(一)、犯罪事實之認定，證據之取捨及其證明
力如何，乃事實審法院自由判斷之職權，如其取捨不違背經驗法
則與論理法則，即不得指為違法，而據為上訴第三審之理由。原
判決認定：、曾俊榮自九十八年三月間起，在桃園縣桃園市○
○街○○○巷○○號○樓設立性交易據點，刊登使人為性交易之
訊息，陸續僱用有犯意聯絡之鄧聲芝、洪明賢等人擔任馬伕，載
送花名「小婷」等多名成年女子及未滿十八歲花名「○○」（八
十一年十一月生）之女子至賓館等處與男客從事性交易，藉此牟
利（即原判決事實二、三）。、鄧聲芝另與綽號「烏姊、胡大
姊」之成年女子共同媒介「○○」與男客從事性交易，鄧聲芝或
親自載送，或給付車資而由「○○」自行搭車前往應召（即原判
決事實四）等情，已說明本於調查所得心證，分別定其取捨而為
事實判斷之理由。並就確認之事實，說明部分，上訴人等三人
如何有共同之犯意聯絡，並分擔部分犯行，皆為正犯，部分，
鄧聲芝與「烏姊、胡大姊」有犯意聯絡與行為分擔，二人亦為正
犯，暨上訴人等三人如何均知悉「○○」係未滿十八歲少女之論
據。所為論斷，核無違背客觀存在之經驗法則與論理法則，自屬
原審採證、認事之適法職權行使，不容任意指摘為違法。原判決
事實及理由皆未認定曾俊榮參與部分之犯罪，曾俊榮上訴意旨
就此之指摘即非合法之第三審上訴理由。(二)、曾俊榮前所犯妨害
風化罪，經第一審法院九十八年二月十三日以九十七年（原判決
事實欄誤載為九十八年）度審訴字第三三七一號判決判處有期徒
刑三月，緩刑二年確定者，其犯罪時間係九十六年十月十二日以
前，另鄧聲芝違反兒童及少年性交易防制條例案件，經第一審法
院以九十八年度訴字第三一一號、原審法院九十八年度上訴字第
四七三一號、本院一００年度台上字第二五九七號判決判處有期
徒刑三年二月確定者，其犯罪時間係九十七年四月十六日以前，
此有台灣高等法院被告前案紀錄表等在卷可考。上揭二件犯罪之
犯罪時間、地點、態樣、共犯等皆與本件不同，原判決未認本件
與該二案件為同一案件，並無不合。(三)、量刑之輕重，屬事實審
之職權，原判決以鄧聲芝之責任為基礎，說明審酌刑法第五十七
條所列各款事項而為刑之量定，既未逾越法定刑度，亦未濫用其
權限，即無違法。又宣告緩刑與否，原屬審判法院之職權，未宣
告緩刑，並非違法之事由。上訴人等三人其餘上訴意旨，就屬原
審採證、認事職權之適法行使及原判決已說明事項，徒憑己見，
任意指摘為違法，且仍為單純事實之爭執，均非適法之第三審上
訴理由。應認本件上訴違背法律上之程式，予以駁回。
據上論結，應依刑事訴訟法第三百九十五條前段，判決如主文。
中    華    民    國  一○○  年   十二   月    一    日
                      最高法院刑事第九庭
                          審判長法官  賴  忠  星  
                                法官  呂  丹  玉  
                                法官  吳      燦  
                                法官  蔡  名  曜  
                                法官  葉  麗  霞  
本件正本證明與原本無異
                                      書  記  官  
中    華    民    國  一○○  年   十二   月    六    日
                                                      Ｅ